【裁判字號】    99,智易更,1
【裁判日期】    990526
【裁判案由】    違反商標法
【裁判全文】
臺灣彰化地方法院刑事判決             99年度智易更字第1號
公  訴  人  臺灣彰化地方法院檢察署檢察官
被      告  甲○○
上列被告因違反商標法案件，經檢察官聲請簡易判決處刑（98年
度偵字第7824號），本院認不宜以簡易判決處刑，改依通常程序
審理，並判決如下：
    主    文
甲○○明知為未得商標權人同意，於同一商品使用相同之註冊商
標之商品而意圖販賣而陳列，處拘役貳拾日，如易科罰金以新臺
幣壹仟元折算壹日，緩刑貳年。扣案之仿冒「LV」商標之斜背包
壹個沒收之。
    犯罪事實
一、甲○○明知「LV」之商標圖樣，係法商路易威登馬爾悌耶公
    司（下稱路易威登馬爾悌耶公司）向經濟部智慧財產局申請
    註冊登記取得商標權，指定使用在書包、公事包、旅行箱、
    手提箱袋、旅行箱袋及皮夾等產品上，現仍在專用期間，近
    年在全球國際知名品牌市場行銷甚廣，品質著有商譽，為業
    界及消費大眾所共知，未經商標專用權人授權或同意，不得
    於同一或類似之商品，使用相同或近似之註冊商標，亦明知
    其於民國97年間，在臺北市○○○路路邊小販，以新臺幣（
    下同）3,000 元購買具有前揭商標圖樣之斜背包1 個，係未
    經上揭商標權人之同意或授權，而與商標權人所生產或授權
    製造之同一商品，使用相同註冊商標之仿冒品。竟基於販賣
    仿冒商標商品之犯意，自98年6 月起，以電腦設備連上網際
    網路，在pchome露天拍賣網站上以「elaine_0504 」帳號，
    刊登以1,000 元之價格販賣二手LV商標斜背包等訊息，透過
    網際網路供不特定人競標購買牟利，並提供其所有之中華郵
    政股份有限公司帳號：00000000000000之帳戶作為買家匯款
    收受價金之用，待買家將價金匯入帳戶後，再以郵寄之方式
    將該仿冒品寄予給買家，嗣經警在網路巡邏發現，並以950
    元購得該仿冒「LV」斜背包1 個，於98年7 月25日中午12時
    30分許因甲○○寄送該仿冒之「LV」斜背包至彰化縣員林鎮
    ○○路○ 段2 號之彰化縣警察局員林分局東山派出所，由警
    方送鑑定後，始查悉上情，並扣得上開仿冒「LV」斜背包1
    個。
二、案經彰化縣警察局員林分局報請臺灣彰化地方法院檢察署檢
    察官偵查起訴。
    理  由
一、訊據被告甲○○對於上揭犯行坦承不諱，核與告訴代理人范
    國峰之指述情節相符，且有拍賣網路列印畫面資料、臺灣銀
    行自動櫃員機交易明細表、被告郵局帳戶存簿影本、鑑定人
    范國峰鑑定能力證明書及鑑定人范國峰出具之鑑定證明書、
    彰化縣警察局員林分局東山派出所查扣物估價表、經濟部智
    慧財產局商標資料檢索、包裹郵件影本等資料在卷可參，復
    有扣案之仿冒LV斜背包1 個足資佐證，被告自白堪認與事實
    相符，本件事證已臻明確，被告犯行堪已認定，應依法論科
    。
二、論罪科刑之理由：
  (一)核被告甲○○所為，係犯商標法第82條明知為未得商標權人
    同意於同一商品使用相同之註冊商標之商品而意圖販賣而陳
    列罪。
  (二)而被告雖已將上開仿冒商品出售予員警，惟員警係基於破獲
    犯罪之目的虛偽應買，與一般商品交易買賣雙方均具有對價
    交換之真意不符，自無從認為被告所為已達於商標法第82條
    「販賣」之行為階段，而不得以販賣罪名相繩。公訴人認係
    「販賣」行為，惟該「販賣」與「陳列」均規定在同一法條
    ，本院爰無庸變更法條加以審理，附此敘明。
  (三)爰審酌被告意圖販售而陳列仿冒商標商品，漠視保護智慧財
    產權之法令規範，對商標權人之商譽造成損害，並累及我國
    致力於智慧財產權保護之國際聲譽，確有不當，惟所得利益
    僅800 多元，為貼補家用而犯下本罪，其犯罪動機、目的、
    手段，犯後已知悔悟，並坦承犯行，犯後態度尚佳等一切情
    狀，量處如主文所示之刑，並諭知易科罰金之折算標準。
  (四)查被告未曾受有期徒刑以上刑之宣告，有臺灣高等法院被告
    前案紀錄表1 份在卷可憑，且告訴代理人於警詢時表示就此
    事件不提出告訴，僅保留民事追訴權，有該警詢筆錄在卷可
    參，被告經此偵審科刑之教訓後，應知所警惕，信無再犯之
    虞，本院因認上開對其所宣告之刑，以暫不執行為適當，爰
    併諭知緩刑2 年，以啟自新。
  (五)扣案之仿冒「LV」商標之斜背包1 個，係屬被告犯商標法第
    82條之罪所陳列之商品，不論是否屬於被告所有，應依同法
    第83條之規定，宣告沒收之。
三、應適用之法條：
  (一)刑事訴訟法第299 條第1 項前段。
  (二)商標法第82條、第83條，刑法第11條、第41條第1 項前段、
    第74條第1 項第1 款。
本案經檢察官葉建成到庭執行職務。
中    華    民    國    99    年    5     月    26    日
                  刑事第五庭    法  官  李淑惠
以上正本證明與原本無異。
如不服本判決應於收受判決後10日內向本院提出上訴書狀，並
應敘述具體理由。其未敘述上訴理由者，應於上訴期間屆滿後
20日內向本院補提理由書(均須按他造當事人之人數附繕本)
「切勿逕送上級法院」。
告訴人或被害人對於判決如有不服具備理由請求檢察官上訴者，
其上訴期間之計算係以檢察官收受判決正本之日期為準。
中    華    民    國    99    年    5     月    26    日
                                書記官  張清秀
附錄本案論罪科刑法條全文：
商標法第81條
未得商標權人或團體商標權人同意，有下列情形之一者，處三年
以下有期徒刑、拘役或科或併科新臺幣20萬元以下罰金：
一  於同一商品或服務，使用相同之註冊商標或團體商標者。
二  於類似之商品或服務，使用相同之註冊商標或團體商標，有
    致相關消費者混淆誤認之虞者。
三  於同一或類似之商品或服務，使用近似於其註冊商標或團體
    商標之商標，有致相關消費者混淆誤認之虞者。
商標法第82條
明知為前條商品而販賣、意圖販賣而陳列、輸出或輸入者，處一
年以下有期徒刑、拘役或科或併科新臺幣5 萬元以下罰金。

司法院資訊處製作；財團法人民間司法改革基金會備份。
